【裁判字號】    95,交聲,475
【裁判日期】    950717
【裁判案由】    聲明異議
【裁判全文】
臺灣臺中地方法院交通事件裁定         95年度交聲字第475號
原處分機關  交通部公路總局臺中區監理所
異  議  人
即受處分人  甲○○
上列異議人即受處分人因違反道路交通管理處罰條例案件，對於
交通部公路總局臺中區監理所於民國九十五年六月十六日所為之
處分（原處分案號：中監違字第裁六○－ＨＢ0000000號
）聲明異議，本院裁定如下：
    主    文
異議駁回。
    理    由
一、異議意旨略以：依據行政罰法第二十六條規定，一罪不兩罰
    ，採「先刑法後行政」原則，異議人即受處分人（下稱異議
    人）甲○○已向監理機關繳納罰鍰新臺幣（下同）四萬九千
    五百元，並執行吊扣駕駛執照一年，同一行為又經檢察官為
    緩起訴處分，應支付財團法人南投縣博幼社會福利慈善事業
    基金會三萬元，認原處分機關所為裁決有誤，依法聲明異議
    。
二、經查：
（一）本件異議人於九十五年四月十五日一時零分駕駛五Ｒ－一
      八二○號自用小客車，在臺中縣龍井鄉○○路口與臨港東
      路口處，因酒醉駕車，經酒測值為每公升○．八三毫克，
      遠超過標準值每公升○．二五毫克，經警舉發「酒後駕車
      」違規，須至應到案處所聽候裁決，嗣經原處分機關於九
      十五年六月十六日以異議人酒後駕車，酒精濃度超過規定
      標準，依道路交通管理處罰條例第三十五條第一項第一款
      及違反道路交通管理事件統一裁罰基準及處理細則第四十
      三條之規定，裁處異議人罰鍰四萬九千五百元，並吊扣駕
      駛執照十二個月之處分；異議人前揭同一行為並經警移送
      臺灣臺中地方法院檢察署偵查，嗣經該署檢察官於九十五
      年五月八日以九十五年度偵字第九二七七號為緩起訴處分
      ，經依職權送請再議，嗣經臺灣高等法院臺中分院檢察署
      於九十五年六月一日以九十五年度上職議字第三一三二號
      處分書駁回確定；其受緩起訴期間為一年，異議人應於收
      受執行緩起訴處分書後三十日內支付三萬元予財團法人南
      投縣博幼社會福利慈善事業基金會，並於緩起訴處分執行
      期滿二月前，參加法治教育三場等情，有臺中縣警察局舉
      發違反道路交通管理事件通知單、交通部公路總局臺中區
      監理所違反道路交通管理事件裁決書暨送達證書、臺灣臺
      中地方法院檢察署檢察官緩起訴處分書及臺灣高等法院臺
      中分院檢察署處分書各一份附卷足憑，並為異議人所不爭
      執。
（二）按一行為同時觸犯刑事法律及違反行政法上義務規定者，
      依刑事法律處罰之。但其行為應處以其他種類行政罰或得
      沒入之物而未經法院宣告沒收者，亦得裁處之。前項行為
      如經不起訴處分或為無罪、免訴、不受理、不付審理之裁
      判確定者，得依違反行政法上義務規定裁處之。九十四年
      二月五日公布、九十五年二月五日生效之行政罰法第二十
      六條定有明文。本件異議人酒後駕駛自小客車之違規行為
      發生於九十五年四月十五日，有臺中市警察局同日之舉發
      違反道路交通管理事件通知單附卷可稽，係在行政罰法生
      效之後，自有該法之適用。惟刑事訴訟法所規定之緩起訴
      處分乃附條件之不起訴處分，性質上為不起訴處分之一種
      ，此觀該法第二百五十六條之規定自明；至檢察官為緩起
      訴處分時，依刑事訴訟法第二百五十三條之二第一項規定
      ，對被告所為之指示及課予之負擔，乃屬一種特殊之處遇
      措施，並非刑罰，徵諸同條第二項檢察官命被告遵守或履
      行同條第一項第三款至第六款之事項，應得被告之同意之
      規定，更為明瞭；故刑事案件經檢察官為緩起訴處分確定
      後，應視同不起訴處分確定。則依上開行政罰法第二十六
      條第二項所定，其同一行為自得依違反行政法上義務規定
      裁處之。從而原處分機關以異議人有酒後駕車之行為，依
      道路交通管理處罰條例第三十五條第一項第一款及違反道
      路交通管理事件統一裁罰基準及處理細則第四十三條之規
      定，裁處異議人罰鍰四萬九千五百元，並吊扣駕駛執照十
      二個月之處分，於法並無不合。綜上所述，本件異議為無
      理由，應予駁回。
三、據上論斷，應依道路交通管理處罰條例第八十七條第二項，
    道路交通案件處理辦法第十九條，裁定如主文。
中    華    民    國    95    年    7     月    17    日
                  交通法庭  法  官  黃渙文
上正本證明與原本無異。
如不服本裁定應於送達後五日內向本院提出抗告狀。
                            書記官  紀俊源
中    華    民    國    95    年    7     月    17    日


司法院資訊處製作；財團法人民間司法改革基金會備份。
